【裁判字號】    97,抗,26
【裁判日期】    970530
【裁判案由】    停止執行
【裁判全文】
臺灣高等法院花蓮分院民事裁定            97年度抗字第26號
抗  告  人  甲○○
相  對  人  日盛國際租賃股份有限公司
法定代理人  乙○○
上列當事人間因停止執行事件，抗告人對於中華民國97年4月30
日臺灣花蓮地方法院97年度聲字第100號所為裁定，提起抗告，
本院裁定如下：
    主  文
原裁定關於擔保金部分廢棄。
上開廢棄部分，擔保金應更改為新臺幣153,000元。
抗告程序費用由相對人負擔。
    理  由
一、本件抗告意旨以：原審法院以抗告人經向臺灣花蓮地方法院
    提起債務人異議之訴，經該法院以97年度花簡字第139號受
    理在案，而准抗告人提供擔保後，同法院96年執字第17985
    號強制執行事件之強制執行程序，於97年度花簡字第139號
    債務人異議之訴事件判決確定、和解或撤回起訴前應暫予停
    止等，其裁定固無不合，但本件相對人日盛國際租賃股份有
    限公司對於抗告人聲請強制執行之金額為新臺幣（下同）50
    0,000元，原裁定命抗告人為全額之供擔保，尚有未洽。爰
    請審酌本件執行債權額依臺灣銀行97年4月7日核定之信用卡
    循環利率年息10.8%，合計債權人因停止執行而無法運用拍
    賣所得之資金所可能受有之損害，以上開信用卡循環利率計
    算期間為2年6個月，核算其擔保金額為135000元等語。
二、經查：
(一)按抗告人依強制執行法第14條第1項規定，就臺灣花蓮地方
    法院96年度執字第17985號清償票款強制執行事件，對相對
    人提起債務人異議之訴，經臺灣花蓮地方法院以97年度花簡
    字第139號受理在案等情，有起訴狀影本附於原審卷第5頁至
    第9頁可證，並經原審調取上開民事卷宗核閱無訛，而提起
    異議之訴，法院因必要情形或依聲請定相當並確實之擔保，
    得為停止執行之裁定，此強制執行法第18條第2項亦有明文
    。是原裁定依抗告人之聲請命供擔保停止執行，自無不合。
(二)惟按，法院依強制執行法第18條第2項裁定准許停止強制執
    行所定之擔保金，係備供債權人因停止執行所受損害之賠償
    ，其數額應依標的物停止執行後，債權人未能即時受償或利
    用該標的物所受之損害額，或其因另供擔保強制執行所受之
    損害額定之，此觀司法院大法官會議決議釋字第403號解釋
    及最高法院87年度台抗字第529號判決意旨自明。是本件相
    對人日盛國際租賃股份有限公司對抗告人聲請強制執行之金
    額為500,000元，原裁定命抗告人為全額之供擔保金額，尚
    有未洽。而依各級法院辦案期限實施要點第2點規定辦案期
    限。民事簡易程序第一審審判案件為10個月、第二審為2年
    ，本件抗告人所提起之債務人異議之訴係屬簡易程序，為地
    方法院二審確定之案件，故其一、二審審理期間推定應為2
    年10個月；故相對人於本件停止執行所受損害應係2年10 個
    月之利息。再依抗告人所主張臺灣銀行97年4月7日核定之信
    用卡循環利率年息10.8％計算，合計相對人即債權人因停止
    執行而無法運用拍賣所得之資金，可能受有之損害，應係15
    3000元。抗告人指摘原裁定關於擔保金之核定過低，本院審
    酌該項擔保係備供債權人因停止執行所受損害之賠償，其數
    額應依標的物停止執行後，債權人未能即時受償或利用該標
    的物所受之損害額，故抗告人此部分之抗告為有理由。爰由
    本院就原裁定擔保金部分予以廢棄，並自為更改為153000元
    。至抗告人所主張相對人所受損害應係135000元，並請求以
    此定其擔保金額云云，並無可採，惟因擔保金之酌定係屬法
    院依職權審酌之事項，本院不受其請求之拘束，故亦無部分
    駁回之必要，併此說明。
三、依民事訴訟法第492條第1項、第95條、第78條，裁定如主文
    。
中    華    民    國    97    年    5     月    30    日
                  民事庭審判長法  官    謝志揚
                              法  官    林慶煙
                              法  官    許仕楓
以上正本係照原本作成。
如不服本裁定者，應於收受送達後10日內向本院提出再抗告狀(
僅以適用法規顯有錯誤，並經本院之許可者為限)，並繳納再抗
告費新台幣1千元；其未表明再抗告理由者，應於提出再抗告後
10日內向本院補提理由書狀 (均須按照他造當事人之人數附繕本
)。
抗告時應提出委任律師或其有律師資格之人之委任狀；委任有律
師資格者，另應附具律師及格證書及釋明委任人與受任人有民事
訴訟法第466條之1第1項但書或第2項所定關係之釋明文書影本。
                              書記官     李閔華
中    華    民    國    97    年    5     月     30    日


司法院資訊處製作；財團法人民間司法改革基金會備份。
